# 已背书但未终止确认的票据回表后形成的负债是金额负债吗？

提问人：我就不减速 时间：2023-02-01 22:28:
请教陈版主，财务报表附注-与金融工具相关的风险中披露“本公司金融负债到期期限”中主要披露哪些负债，已背书但未终止确认的票据回表后形成的负债是金额负债吗？

回答人：chenyiwei
已背书但未终止确认的票据回表后形成的负债一般列报为“其他流动负债”，也属于金融负债。
目前一般企业标准资产负债表格式中的负债大部分属于金融负债，可明确识别不属于金融负债的主要是：预收账款、合同负债、应交税费、租赁负债、预计负债、专项应付款、递延收益。其他一些综合性项目（如其他流动/非流动负债，以及非流动负债的一年内到期部分）中也可能包含不属于金融负债的明细项目。